【裁判字號】    99,聲更一,3
【裁判日期】    990507
【裁判案由】    停止執行
【裁判全文】
臺灣臺北地方法院民事裁定             99年度聲更一字第3號
聲  請  人  甲○
相  對  人  坡心商業股份有限公司
法定代理人  丙○○
相  對  人  乙○○
上列當事人間聲請停止執行事件，本院裁定如下：
    主  文
聲請人供擔保新臺幣柒拾肆萬元後，本院九十六年度執申字第二
四五二三號強制執行事件中關於附表所示停車位之強制執行程序
，於本院九十七年度重訴更(一)字第六號事件判決確定前應暫予停
止。
    理  由
一、按有回復原狀之聲請，或提起再審或異議之訴，或對於和解
    為繼續審判之請求，或提起宣告調解無效之訴、撤銷調解之
    訴，或對於許可強制執行之裁定提起抗告時，法院因必要情
    形或依聲請定相當並確實之擔保，得為停止強制執行之裁定
    ，強制執行法第十八條第二項定有明文。次按法院依該條項
    規定裁定准許停止強制執行所定之擔保金，係備供債權人因
    停止執行所受損害之賠償，其數額應依標的物停止執行後，
    債權人未能即時受償或利用該標的物所受之損害額，或其因
    另供擔保強制執行所受之損害額定之，非以標的物之價值或
    其債權額為依據（最高法院九十一年度台抗字第四二九號、
    八十七年度台抗字第五二九號、八十六年度台抗字第四四二
    號裁定意旨參照）。
二、聲請意旨略以：聲請人已對相對人坡心商業股份有限公司（
    下稱坡心公司）、乙○○，向鈞院提起九十七年度重訴更(一)
    字第六號第三人異議之訴，而本件查封之財產一旦拍賣，勢
    難回復原狀，聲請人願供擔保，在上開第三人異議之訴終結
    前，聲請停止鈞院九十六年度執申字第二四五二三號強制執
    行事件中，關於附表所示停車位之強制執行程序等語。
三、經查：
  (一)本院依職權調取上開執行卷宗，及就上揭第三人異議之訴事
    件卷宗為審究後，認聲請人聲請停止系爭執行事件中關於附
    表所示停車位為執行標的之強制執行程序，並無不合，應予
    准許。
  (二)臺灣高等法院九十八年度抗字第一七九０號裁定發回意旨略
    以：「…四、按專有部分不得與其所屬建築物共用部分之應
    有部分及其基地所有權或地上權之應有部分分離而為移轉或
    設定負擔，公寓大廈管理條例第4條第2項定有明文。又法院
    依強制執行法第十八條第二項定擔保金額而准許停止強制執
    行之裁定者，該項擔保係備供債權人因停止執行所受損害之
    賠償，其數額應依標的物停止執行後，債權人未能即時受償
    或利用該標的物所受之損害額，或其因另供擔保強制執行所
    受之損害額定之，非以標的物之價值或其債權額為依據。查
    抗告人甲○與第三人忠冠公司訂立之系爭停車位買賣契約書
    第六條約定：「本買賣停車位，甲方（即抗告人甲○等）同
    意僅得典售於本大樓其他所有權人或隨同本大樓內房地所有
    權一併典售，不得單獨典售租借頂押或以其他方式供本大樓
    所有權人或承租人以外之第三人使用。」（見原法院卷第十
    三頁），可知系爭停車位原則上係不得與其專有部分即系爭
    房屋單獨分離而為讓與，系爭停車位與系爭房屋具有密切之
    關係，是系爭強制執行事件可否將系爭停車位單獨予以停止
    執行？如可將系爭停車位單獨予以停止執行，是否將影響系
    爭房屋強制執行程序之進行，及參與投標者之意願與投標價
    格？凡此均攸關如何定「相當並確實」之擔保，即有進一步
    調查之必要」等語。本院查：
  1.聲請人聲請停止系爭強制執行事件中關於附表所示停車位為
    執行標的之強制執行程序，聲請人於第三人異議之訴事件係
    主張系爭執行案件所查封臺北市○○區○○段二小段二一五
    二建號（共同使用部分二二五三建號）所含編號一停車位，
    並非債務人坡心公司所有，而係第三人忠冠建設開發股份有
    限公司（下稱忠冠建設公司）斥資興建，所有權應屬忠冠建
    設公司所有，伊已向忠冠建設公司買受該停車位，因忠冠建
    設公司怠於行使權利，伊為保全債權，代位忠冠公司提起第
    三人異議之訴等語，所爭執者為附表所示之停車位。
  2.惟系爭停車位與建物專有部分，具有密切不可分之關係，倘
    將系爭停車位予以停止執行，恐將影響參與投標意願及投標
    價格。
  3.況查，觀之聲請人所提出「預訂停車位買賣契約書」第一條
    記載：「買賣車位標示：座落臺北市○○區○○段二小段三
    八八、三八九地號，暨通化財神地下層停車位壹位。車位產
    權係依比例之持分計算併入公共設施面積不另核發獨立權狀
    ，興建房屋完成後，由公司統一核發停車位證明書乙份…」
    、第六條記載：「本買賣停車位甲方同意僅得典售於本大樓
    其他所有權人或隨同本大樓內房地所有權一併典售，不得單
    獨典售租借頂押或以其他方式供本大樓所有權人或承租人以
    外之第三人使用」（本院九十八年度聲字第七九號卷第十二
    、十三頁），及系爭編號第１號停車位於建物登記謄本上係
    臺北市○○區○○段二小段二一五二建號建物之共同部分即
    同段第二二五三建號之持分，於第二一五二號建物登記謄本
    記載：「共同部分：通化段二小段二二五三建號、二七四０
    ‧０四平方公尺、權利範圍十萬分之三八五（含停車位編號
    １，權利範圍十萬分之二五五）」，有第二一五二號建物之
    建物登記謄本影本附於第三人異議之訴卷宗可憑（九十六年
    度重訴字第八三三號卷第八八頁），參以土地登記規則第九
    十四條規定：「區分所有建物之共用部分不得分割，除法令
    另有規定外，應隨同各相關專有部分移轉、設定或為限制登
    記」，及公寓大廈管理條例第四條第二項規定：「專有部分
    不得與其所屬建築物共用部分之應有部分及其基地所有權或
    地上權之應有部分分離而為移轉或設定負擔」，則系爭停車
    位予以停止強制執行，極有可能造成系爭第二一五二號建物
    之強制執行程序之窒礙，恐將影響系爭第二一五二號建物強
    制執行程序之進行。
  4.本院綜核上情，認本件擔保金額之酌定，應以系爭第二一五
    二號建物（含系爭停車位）之價值為據，方為妥適。
  (三)相對人因停止執行所可能遭受之損害，為自停止執行時起至
    上開第三人異議之訴終結止之利息損失，查系爭強制執行事
    件所核定之最低拍賣價格為新臺幣（下同）三百七十二萬元
    ，本院審酌債權人乙○○因停止執行，未能即時就其對於債
    務人坡心公司享有之債權，經由強制執行附表所示建物受償
    ，可能因無法運用該筆資金而發生相當於利息之損失，該項
    損失之利率，則以法定利率即週年利率百分之五為計算。又
    上開第三人異議之訴事件之原告，除聲請人外尚有其他人，
    訴訟標的之價額亦經核定為三千二百九十八萬六千一百十一
    元（見本院九十七年度重訴更(一)字第六號卷第十五頁補費裁
    定），得上訴第三審，參考各級法院辦案期限實施要點規定
    ，認債權人可能受有約四年依法定利率計算之利息損害，是
    聲請人應提供之擔保金額，應為七十四萬元為適當【計算式
    ：3,720,000元×5%×4＝740,000】。
四、依強制執行法第十八條第二項，裁定如主文。
中    華    民    國    99    年    5     月    7     日
                  民事第五庭    法  官  高偉文
以上正本係照原本作成
如對本裁定抗告須於裁定送達後10日內向本院提出抗告狀，並繳
納抗告費新臺幣1,000元
中    華    民    國    99    年    5     月    7     日
                                書記官  駱俊勳
┌────────────────────────────┐
│附表                                                    │
├────────────────────────────┤
│臺北市○○區○○段二小段二一五二建號之共同使用部分二二五│
│三建號（停車位編號1）                                   │
└────────────────────────────┘

司法院資訊處製作；財團法人民間司法改革基金會備份。
